【裁判字號】    90,訴,2157
【裁判日期】    900621
【裁判案由】    清償債務
【裁判全文】
臺灣臺北地方法院民事判決  九十年度訴字第二一五七號
    原      告  中國信託商業銀行股份有限公司
    法定代理人  丁○○
    訴訟代理人  丙○○
    被      告  甲○○
                            身.
                乙○○      住台北市○○○路一一七巷五二弄二一號五樓
                            身.
右當事人間請求清償債務事件，本院判決如左：
    主      文
被告應連帶給付原告新台幣伍拾壹萬仟零壹拾元，其中新台幣伍拾萬肆仟伍佰伍拾
元自民國九十年四月二十四日起至清償日止，按年息百分之二十計算之利息，並自
民國九十年四月二十四日起至清償日止，按月以六百元計付之違約金。
訴訟費用由被告連帶負擔。
本判決於原告以新台幣壹拾柒萬伍仟元為被告供擔保後，得假執行。
    事      實
甲、原告方面：
一、聲明：除假執行供擔保金額外，如主文所示。
二、陳述：
（一）兩造業於信用卡約定條款第二十四條約定，合意以鈞院為第一審管轄法院，合
      先陳明。
（二）被告甲○○於民國七十五年一月十五日邀同被告乙○○為附卡持有人，向原告
      請領信用卡使用，依約被告即得於特約商店記帳消費。被告迄至九十年四月止
      ，累計消費記帳新台幣（下同）伍拾壹萬仟零壹拾元未給付，其中伍拾萬肆
      仟伍佰伍拾元為消費款，捌仟肆佰伍拾柒元為循環利息；而依信用卡約定條
      款第十五條約定，被告並應於延滯繳款第三個月起按月給付違約金六百元，且
      應給付自最後繳款日之翌日起至清償日止，按年息百分之二十計算之利息。詎
      被告自九十年二月二十三日起即延滯繳款，同年四月二十三日則為延滯繳款第
      三個月且為最後繳款日。為此爰依信用卡簽帳之法律關係起訴請求被告連帶給
      付伍拾壹萬仟零壹拾元，其中伍拾萬肆仟伍佰伍拾元自九十年四月二十四
      日起至清償日止，按年息百分之二十計算之利息，並自九十年四月二十四日起
      至清償日止，按月以六百元計付之違約金。
（三）對被告抗辯所為之陳述：
      被告並未繳足當期最低應繳之金額，故仍屬於違約。
三、證據：提出信用卡申請書、信用卡帳務明細、信用卡約定條款。
乙、被告方面：
一、聲明：駁回原告之訴及其假執行之聲請。
二、陳述：
（一）對於原告主張之事實沒意見。
（二）被告雖然陸續有至原告處繳款，但均未繳齊應繳之款項。
    理      由
一、原告主張被告甲○○於七十五年一月十五日邀同被告乙○○為附卡持有人，向原
    告請領信用卡使用，依約被告即得於特約商店記帳消費。被告迄至九十年四月止
    ，累計消費記帳伍拾壹萬仟零壹拾元未給付，其中伍拾萬肆仟伍佰伍拾元為
    消費款，捌仟肆佰伍拾柒元為循環利息；而依信用卡約定條款第十五條約定，被
    告並應於延滯繳款第三個月起按月給付違約金六百元，且應給付自最後繳款日之
    翌日起至清償日止，按年息百分之二十計算之利息。詎被告自九十年二月二十三
    日起即延滯繳款，同年四月二十三日則為延滯繳款第三個月且為最後繳款日等事
    實，已據其提出信用卡申請書、信用卡帳務明細、信用卡約定條款為證，被告對
    此並表示無意見而為自認，自堪信為真實。
二、被告雖另辯稱：其雖然陸續有至原告處繳款，但均未繳齊應繳之款項等語。此依
    兩造間信用卡約定條款第十五條第二項約定：若被告未繳齊當期最低應繳金額，
    則仍應依約給付循環利息及違約金等，被告仍負有繳納循環利息及違約金之義務
    ，故原告自得請求被告連帶給付此部分款項。
三、從而，原告依信用卡簽帳之法律關係請求被告連帶給付伍拾壹萬仟零壹拾元，
    其中伍拾萬肆仟伍佰伍拾元自九十年四月二十四日起至清償日止，按年息百分
    之二十計算之利息，並自九十年四月二十四日起至清償日止，按月以六百元計付
    之違約金，為有理由，應予准許。
四、假執行之宣告：
    原告陳明願供擔保，請求宣告假執行，核無不合，茲酌定擔保金額，予以准許。
五、結論：
    本件原告之訴為有理由，依民事訴訟法第八十五條第二項、第三百九十條第二項
    ，判決如主文。
中      華      民      國     九十     年      六      月    二十一    日
                                民事第三庭法      官  賴錦華
右為正本係照原本作成
如對本判決上訴，須於判決送達後廿日內向本院提出上訴狀
中      華      民      國    九十      年      六      月     二十六   日
                                          法院書記官  葛映嵐


司法院資訊處製作；財團法人民間司法改革基金會備份。
